臺灣臺北地方法院交通事件裁定　　　　 94年度交聲字第519號
異議人即
受處分人　　甲○○
上列異議人即受處分人因違反道路交通管理處罰條例案件，對於
台北市交通事件裁決所中華民國94年5月23日所為之處分（原處
分案號：北市裁二字第裁22-AEB155224）聲明異議，本院裁定如
下：
        主  文
原處分撤銷。
甲○○不罰。
        理  由
一、按法院受理交通事件，準用刑事訴訟法之規定，道路交通管
    理處罰條例第89條前段定有明文，是刑事訴訟法第154條第2
    項「犯罪事實應依證據認定之，無證據不得認定犯罪事實。
    」規定及最高法院40年台上字第86號判例所揭示「事實之認
    定，應憑證據，如未能發現相當證據，或證據不足以證明，
    自不能以推測或擬制之方法，為裁判基礎。」之旨，於法院
    審理行為人違反道路交通管理處罰條例案件時，當有其適用
    。
二、本件異議人即受處分人甲○○遭民眾檢舉於民國94年5月1日
    凌晨3時31分許，其所駕駛車號DL-2462號車輛停放在台北市
    ○○路423巷43號前，經員警到場處理，發現受處分人全身
    酒味在車上睡覺，遂對受處分人實施酒測，發現其吐氣所含
    酒精濃度為每公升0.51毫克，員警即以受處分人有違反道路
    交通管理處罰條例第35條第1項第1款規定之行為掣單舉發，
    經受處分人向原處分機關提出申訴，原處分機關函請舉發單
    位調查結果，仍認受處分人有上開違規行為，且受處分人之
    汽車駕駛執照因另案違規執行吊扣處分中，爰依上開道路交
    通管理處罰條例第35條第2項規定，裁處受處分人罰鍰新台
    幣6萬元，吊銷駕駛執照3年。
三、受處分人固承認曾於前揭時、地經警對其實施酒測，經檢測
    後發現其吐氣所含酒精濃度為每公升0.51毫克之事實，惟辯
    稱：其當時並無駕駛車輛，車輛由友人彭士群駕駛載其回萬
    大路住處樓下，彭士群與其住在一起，當天要回宜蘭，因當
    時沒有停車位，所以要其坐在駕駛座顧車，彭士群上樓整理
    東西，其便在駕駛座睡著了等語。經查，證人彭士群於本院
    審理時證稱：其自93年起與其兄及甲○○同住在台北市○○
    路423巷45弄6號4樓，租約自93年4月1日起至95年3月31日止
    ，約10時許與甲○○在三重吃飯，甲○○有喝酒，其沒有喝
    酒，就由其開車回住處，到萬大路時因找不到停車位，所以
    就將車停在住處巷口，因其要回宜蘭，所以上樓拿東西、洗
    澡，叫甲○○坐在駕駛座比較能躺平，那天其電話沒電，警
    察又不讓甲○○上樓找其本人，待其下樓時甲○○已一人在
    路口等語明確（見本院94年8月12日筆錄），核與受處分人
    所述情節相符；且證人彭士群所提之房屋租賃契約書，租賃
    處地址為台北市○○區○○路423巷45弄6號4樓，租賃期限
    自93年4月1日起至95年3月31日止，有該契約書影本一紙附
    卷可稽，則當日受處分人車輛停放處，確實係該租賃處之巷
    口，是受處分人上開所辯，尚非無據，應可採信。至舉發單
    位雖提出照片二張附卷以證，惟該照片無法證明受處分人有
    駕駛車輛之行為；且證人即舉發員警於本院調查時亦證稱：
    係因當日值班員警接獲民眾檢舉在萬大路423巷有人疑似酒
    駕睡在車內，才至該處巡邏舉發等語（見本院94年6月30日
    筆錄），則舉發員警亦未親眼目睹受處分人有何實際駕駛汽
    車行駛於道路之情形。是縱然受處分人當天經檢測後之酒精
    濃度為每公升0.51毫克，亦無法證明被告有何上開違規情事
    。
四、綜上所述，受處分人所辯，尚非不可採信。本件既無確切證
    據證明受處分人前揭違規行為，尚難僅以受處分人停車位置
    即遽認受處分人有酒後駕車之行為，原舉發單位及原處分機
    關未予詳查即遽以舉發及裁罰，容有未洽。本件異議為有理
    由，自應由本院將原處分撤銷，改諭知受處分人不罰。
據上論斷，應依道路交通案件處理辦法第20條前段，裁定如主文
。
中　　華　　民　　國　　94　　年　　8 　　月　　30　　日
                    交通法庭  法  官  蕭清清
上正本證明與原本無異。
如不服本裁定應於送達後5日內向本院提出抗告狀。
                              書記官  劉麗英
中　　華　　民　　國　　94　　年　　9 　　月　　2 　　日
